<!DOCTYPE html PUBLIC "-//W3C//DTD XHTML 1.0 Transitional//EN" "http://www.w3.org/TR/xhtml1/DTD/xhtml1-transitional.dtd">
<html xmlns="http://www.w3.org/1999/xhtml">
<head>
	<meta http-equiv="Content-Type" content="text/html; charset=iso-8859-1" />
	<title>Ymmärrä suomea</title>
	<style type="text/css" media="all">@import "css/styles.css";</style>
	<script type="text/javascript" src="swfobject.js"></script>
</head>
<body class="font-medium">
	<div id="main-wrapper">
		<div id="topbar"></div>
		<div id="main-menu">
			<table cellspacing="0" cellpadding="0" border="0" class="add-links"><tr>
				<td class="item"><img class="raquo" src="i/raquo.gif" alt="" height="7" width="4" /><a href="/ymmarra/index.php?moduli=sanakirja">Sanakirja</a></td>
				<td class="item"><img class="raquo" src="i/raquo.gif" alt="" height="7" width="4" /><a href="/ymmarra/index.php?moduli=verbit">Verbiluettelo</a></td>
				<td class="item"><img class="raquo" src="i/raquo.gif" alt="" height="7" width="4" /><a href="/ymmarra/index.php?moduli=kielioppi">Kielioppi</a></td>
			</tr></table>
			<table cellspacing="0" cellpadding="0" border="0"><tr>
				<td class="item"><img class="raquo" src="i/raquo.gif" alt="" height="7" width="4" /><a href="/ymmarra/index.php">Etusivu</a></td>
				<td class="item"><img class="raquo" src="i/raquo.gif" alt="" height="7" width="4" /><a href="/ymmarra/index.php?moduli=tekstit">Lukutekstit</a></td>
			</tr></table>
		</div>
		<div id="content">
			<table cellspacing="0" cellpadding="0" border="0" id="content-wrapper"><tr>
				<td>
					<div id="left-menu">
												<div class="header-verb"><span>Verbit</span></div>
						<div class="menu">
								<div class="init"><a href="/ymmarra/index.php?moduli=verbit&kirjain=a">A</a></div>
								<div class="init"><a href="/ymmarra/index.php?moduli=verbit&kirjain=e">E</a></div>
								<div class="init"><a href="/ymmarra/index.php?moduli=verbit&kirjain=h">H</a></div>
								<div class="init"><a href="/ymmarra/index.php?moduli=verbit&kirjain=i">I</a></div>
								<div class="init"><a href="/ymmarra/index.php?moduli=verbit&kirjain=j">J</a></div>
								<div class="init"><a href="/ymmarra/index.php?moduli=verbit&kirjain=k">K</a></div>
								<div class="init"><a href="/ymmarra/index.php?moduli=verbit&kirjain=l">L</a></div>
								<div class="init"><a href="/ymmarra/index.php?moduli=verbit&kirjain=m">M</a></div>
								<div class="init"><a href="/ymmarra/index.php?moduli=verbit&kirjain=n">N</a></div>
								<div class="init"><a href="/ymmarra/index.php?moduli=verbit&kirjain=o">O</a></div>
								<div class="init"><a href="/ymmarra/index.php?moduli=verbit&kirjain=p">P</a></div>
								<div class="init"><a href="/ymmarra/index.php?moduli=verbit&kirjain=r">R</a></div>
								<div class="init"><a href="/ymmarra/index.php?moduli=verbit&kirjain=s">S</a></div>
								<div class="init"><a href="/ymmarra/index.php?moduli=verbit&kirjain=t">T</a></div>
								<div class="init"><a href="/ymmarra/index.php?moduli=verbit&kirjain=u">U</a></div>
								<div class="init"><a href="/ymmarra/index.php?moduli=verbit&kirjain=v">V</a></div>
								<div class="init"><a href="/ymmarra/index.php?moduli=verbit&kirjain=y">Y</a></div>
								<div class="init"><a href="/ymmarra/index.php?moduli=verbit&kirjain=Ä">Ä</a></div>
						</div>					</div>
				</td>
				<td>
					<div id="main-content">
						<div id="path">
							<a href=".">Etusivu</a> &gt; <a href="/ymmarra/index.php?moduli=verbit&kirjain=L">L</a>						</div>
													<h1>LANGETA</h1>
						<table cellspacing="0" cellpadding="0" border="0">
							<tr>
								<td colspan="2" style="padding-bottom:10px;"><strong>Aktiivin indikatiivi</strong></td>
							</tr>
							<tr>
								<td><pre>PREESENS                   
minä     lankean           
sinä     lankeat           
hän      lankeaa           
me       lankeamme         
te       lankeatte         
he       lankeavat         

PASSIIVI
         langetaan         

IMPERFEKTI                 
         lankesin          
         lankesit          
         lankesi           
         lankesimme        
         lankesitte        
         lankesivat        

PASSIIVI
         langettiin        

PERFEKTI
olen     langennut         
olet     langennut         
on       langennut         
olemme   langenneet        
olette   langenneet        
ovat     langenneet        

PASSIIVI
on       langettu          

PLUSKVAMPERFEKTI
olin     langennut         
olit     langennut         
oli      langennut         
olimme   langenneet        
olitte   langenneet        
olivat   langenneet        

PASSIIVI
oli      langettu          
</pre></td>
								<td>&nbsp;&nbsp;&nbsp;</td>
								<td><pre>  KIELTOMUOTO
  en        lankea
  et        lankea
  ei        lankea
  emme      lankea
  ette      lankea
  eivät     lankea


  ei        langeta

   
  en        langennut
  et        langennut
  ei        langennut
  emme      langenneet
  ette      langenneet
  eivät     langenneet


  ei        langettu


  en    ole langennut
  et    ole langennut
  ei    ole langennut
  emme  ole langenneet
  ette  ole langenneet
  eivät ole langenneet


  ei    ole langettu


  en    ollut  langennut
  et    ollut  langennut
  ei    ollut  langennut
  emme  olleet langenneet
  ette  olleet langenneet
  eivät olleet langenneet


  ei    ollut  langettu
</pre></td>
							</tr>
						</table>
						<table cellspacing="0" cellpadding="0" border="0">
							<tr>
								<td colspan="2" style="padding-bottom:10px;"><strong>Aktiivin konditionaali</strong></td>
							</tr>
							<tr>
								<td><pre>PREESENS
minä     lankeaisin        
sinä     lankeaisit        
hän      lankeaisi         
me       lankeaisimme      
te       lankeaisitte      
he       lankeaisivat      

PASSIIVI
         langettaisiin     

PERFEKTI
olisin   langennut         
olisit   langennut         
olisi    langennut         
olisimme langenneet        
olisitte langenneet        
olisivat langenneet        

PASSIIVI
olisi    langettu          
</pre></td>
								<td>&nbsp;&nbsp;&nbsp;</td>
								<td><pre> 
   en        lankeaisi
   et        lankeaisi
   ei        lankeaisi
   emme      lankeaisi
   ette      lankeaisi
   eivät     lankeaisi


  ei        langettaisi


  en    olisi  langennut
  et    olisi  langennut
  ei    olisi  langennut
  emme  olisi  langenneet
  ette  olisi  langenneet
  eivät olisi  langenneet


  ei    olisi  langettu
</pre></td>
							</tr>
						</table>
						<table cellspacing="0" cellpadding="0" border="0">
							<tr>
								<td colspan="2" style="padding-bottom:10px;"><strong>Aktiivin potentiaali</strong></td>
							</tr>
							<tr>
								<td><pre>PREESENS
minä     langennen         
sinä     langennet         
hän      langennee         
me       langennemme       
te       langennette       
he       langennevat       

PASSIIVI
         langettaneen      

PERFEKTI
lienen   langennut         
lienet   langennut         
lienee   langennut         
lienemme langenneet        
lienette langenneet        
lienevät langenneet        

PASSIIVI
lienee   langettu          
</pre></td>
								<td>&nbsp;&nbsp;&nbsp;</td>
								<td><pre> 
  en        langenne
  et        langenne
  ei        langenne
  emme      langenne
  ette      langenne
  eivät     langenne


  ei        langettane


  en    liene  langennut
  et    liene  langennut
  ei    liene  langennut
  emme  liene  langenneet
  ette  liene  langenneet
  eivät liene  langenneet


  ei    liene  langettu
</pre></td>
							</tr>
						</table>
						<table cellspacing="0" cellpadding="0" border="0">
							<tr>
								<td colspan="2" style="padding-bottom:10px;"><strong>Aktiivin imperatiivi</strong></td>
							</tr>
							<tr>
								<td><pre>PREESENS

(sinä)   lankea            
(hän)    langetkoon        
(me)     langetkaamme      
(te)     langetkaa         
(he)     langetkoot        

PASSIIVI
         langettakoon      

PERFEKTI

ole      langennut         
olkoon   langennut         
olkaamme langenneet        
olkaa    langenneet        
olkoot   langenneet        

PASSIIVI

olkoon   langettu          
</pre></td>
								<td>&nbsp;&nbsp;&nbsp;</td>
								<td><pre> 

  älä       lankea
  älköön    langetko
  älkäämme  langetko
  älkää     langetko
  älkööt    langetko


  älköön    langettako



  älä      ole    langennut
  älköön   olko   langennut
  älkäämme olko langenneet
  älkää    olko    langenneet
  älkööt   olko   langenneet



  älköön   olko   langettu
</pre></td>
							</tr>
						</table>
						<table cellspacing="0" cellpadding="0" border="0">
							<tr>
								<td colspan="2" style="padding-bottom:10px;"><strong>Verbin nominaalimuodot</strong></td>
							</tr>
							<tr>
								<td><pre>I INFINITIIVI              

Lyhyempi muoto:            
         langeta           

Pitempi muoto:             
         langetakseni      
         langetaksesi
         langetakseen
         langetaksemme
         langetaksenne
         langetakseen

III  INFINITIIVI           

inessiivi    lankeamassa   
elatiivi     lankeamasta   
illatiivi    lankeamaan    
adessiivi    lankeamalla
abessiivi    lankeamatta   
instruktiivi lankeaman     
                           
Passiivi
instruktiivi langettaman   
                           
                           
</pre></td>
								<td>&nbsp;&nbsp;&nbsp;</td>
								<td><pre>  II INFINITIIVI

  inessiivi     langetessa
  instruktiivi  langeten

  Passiivi
  inessiivi     langettaessa






  IV INFINITIIVI

  nominatiivi   lankeaminen
  partitiivi    lankeamista
     

  I PARTISIIPPI 
  aktiivi       lankeava
  passiivi      langettava

  II PARTISIIPPI 
  aktiivi       langennut
  passiivi      langettu
</pre></td>
							</tr>
						</table>

					</div>
				</td>
			</tr></table>		</div>
		<div id="footer"><a href="http://www.oph.fi/"><img src="i/oph_logo_ymmarrasuomea.gif" width="157" height="35" alt="OPH" /></a></div>
	</div>
</body>
</html>
